【裁判字號】    94,訴,2296
【裁判日期】    950328
【裁判案由】    偽造有價證券
【裁判全文】
臺灣桃園地方法院刑事判決              94年度訴字第2296號
公  訴  人  台灣桃園地方法院檢察署檢察官
被      告  甲○○
指定辯護人  本院公設辯護人丙○○
上列被告因偽造有價證券案件，經檢察官提起公訴（94年度偵字
第12129號），本院判決如下：
    主  文
甲○○意圖供行使之用，而偽造有價證券，處有期徒刑貳年，緩
刑肆年。
未扣案偽造之票號AL0000000 號、發票日為民國93年7 月25日、
票面金額為新台幣伍萬元之支票壹紙沒收。
    事  實
一、甲○○為清償其積欠乙○之會款，竟基於意圖供行使之用而
    偽造有價證券之犯意，於民國93年5 月間某日，在其位於桃
    園縣桃園市○○街86巷1 弄8 號住處，竊取與其同住之小姨
    子丁○○○所有之臺灣銀行宜蘭分行空白支票2 紙（2 人屬
    二親等姻親，所涉親屬間竊盜部分未據告訴、起訴），得手
    後，未經丁○○○之同意或授權，即盜用丁○○○同置於上
    開住處之印章蓋印在票號為AL0000000 支票之發票人欄處，
    並填寫發票日為93年7 月25日、面額為新台幣（下同）5 萬
    元等必要記載事項而完成發票行為（另紙空白支票業經甲○
    ○撕毀丟棄），足以生損害於丁○○○本人。嗣呂春女於同
    年6 月間某日，在乙○位於桃園縣八德市○○○街15號住處
    ，將該紙偽造支票交付予乙○而行使，以抵償其積欠乙○之
    會款。而丁○○○因發覺其所有上開空白支票遺失，於同年
    6 月9 日辦理票據掛失止付等手續，致乙○屆期將上開支票
    提示兌領因係掛失空白票據而遭退票，始經警循線查知上情
    。
二、案經桃園縣政府警察局桃園分局報告臺灣桃園地方法院檢察
    署檢察官偵查起訴。
    理  由
一、首查，證人乙○於警詢中、證人丁○○○於警詢及偵查中所
    為之陳述，固屬審判外之陳述，為傳聞證據，惟公訴人、被
    告及指定辯護人就前開審判外之陳述於本院審理時均表示對
    各項證據之證據能力沒有意見，且迄於言詞辯論終結前亦未
    再聲明異議（見本院95年3 月14日審判筆錄），本院審酌渠
    等陳述作成時之情況，核無違法取證及證明力明顯過低之瑕
    疵，亦認以之作為證據為適當，依刑事訴訟法第159 條之5
    第1 項規定，自得作為證據。再本件卷附掛失止付票據提示
    人資料查報表、遺失票據申報書等文件，公訴人、被告及指
    定辯護人於本院審理程序中均不爭執並表示無意見（見同上
    審判筆錄），復無違背法定程序取得證據致影響證據能力問
    題，均得作為證據，亦併此敘明。
二、前揭事實，業據被告甲○○於偵查中檢察官訊問時及於本院
    審理時均坦認不諱（見偵卷第28、29頁、本院94年12月30日
    準備程序筆錄、同年3 月14日審判筆錄），核與證人丁○○
    ○、乙○指證之情節相符（見偵卷第8 至12頁、23、24頁、
    本院95年2 月14日訊問筆錄），並有前揭被告偽造之支票及
    退票理由單影本、掛失止付票據提示人資料查報表影本、遺
    失票據申報書影本各1 份在卷可憑，堪認被告自白與事實相
    符，自堪採為有罪判決之依據。據上所述，本件事證明確，
    被告犯行已堪認定，應依法論科。
三、核被告甲○○所為，係犯刑法第201 條第1 項之意圖供行使
    之用而偽造有價證券罪。被告盜用丁○○○印章之行為，為
    偽造支票有價證券之部分行為，且其偽造有價證券後持以行
    使，行使偽造有價證券之低度行為，為意圖供行使之用而偽
    造有價證券之高度行為所吸收，均不另論罪。查被告為償還
    積欠乙○之會款，一時短於思慮在未取得丁○○○之同意或
    授權之情形而偽造有價證券，致罹重典，然其所偽造之支票
    僅1 張，面額尚非鉅大，且該偽造之支票因係掛失空白票據
    而遭退票，對丁○○○實質權益尚未造成重大影響，而被害
    人丁○○○復對被告表示宥恕之意，有本院95年2 月14日審
    判筆錄在卷可稽，本院認依上開犯罪情節，在客觀上尚足以
    引起一般同情，堪予憫恕，認雖科以法定最低刑度有期徒刑
    3 年，猶嫌過重，爰依刑法第59條之規定減輕其刑。審酌被
    告犯罪之動機、目的、手段、所生危害、犯罪後坦承犯行，
    悔意甚殷等一切情狀，量處如主文所示之刑。末查被告前未
    曾受有期徒刑以上刑之宣告，有卷附台灣高等法院被告前案
    紀錄表可憑，其因一時失慮而犯此案，經歷偵審程序之教訓
    後，當知所警惕，應無再犯之虞，本院認所宣告之刑以暫不
    執行為適當，併諭知緩刑4 年，以啟自新。
四、前揭偽造之票號AL0000000 號、發票日為93年7 月25日、面
    額為5 萬元之支票1 紙，為偽造之有價證券，雖未扣案，惟
    並無證據證明業已滅失而不存在，是不問屬於犯人與否，應
    依刑法第205 條規定併予宣告沒收。
據上論斷，應依刑事訴訟法第299 條第1 項前段，刑法第201 條
第1 項、第59條、第74條第1 款、第205 條，罰金罰鍰提高標準
條例第1 條前段，判決如主文。
本案經檢察官徐則賢到庭執行職務。
中    華    民    國    95    年    3     月    28    日
                  刑事第七庭審判長法  官  林惠霞
                                  法  官  劉為丕
                                  法  官  賴淑美
上正本證明與原本無異。
如不服本判決，應於收受送達後10日內向本院提出上訴書狀，其
未敘述上訴之理由者並得於提起上訴後10日內向本院補提理由書
（均須按他造當事人之人數附繕本）。
                                  書記官  陳恩如
中    華    民    國    95    年    3     月    28    日
附錄本案論罪科刑法條全文
刑法第201條：
意圖供行使之用，而偽造、變造公債票，公司股票或其他有價證
券者，處三年以上十年以下有期徒刑，得併三千元以下罰金。
行使偽造、變造之公債票、公司股票或其他有價證券或意圖供行
使之用收集或交付於人者，處一年以上七年以下有期徒刑，得併
科三千元以下罰金。


司法院資訊處製作；財團法人民間司法改革基金會備份。
